臺灣雲林地方法院刑事判決　　　　　　　 94年度訴字第669號
公　訴　人　臺灣雲林地方法院檢察署檢察官
被　　　告　乙○○
　　　　　　　　　　（現於台灣雲林第二監獄執行中）
上列被告因違反毒品危害防制條例案件，茲經檢察官提起公訴（
94年度毒偵字第382 、597 、673 、974 號），被告就被訴事實
為有罪之陳述，本院聽取當事人之意見後，裁定依簡式審判程序
審理，茲判決如下：
    主  文
乙○○連續施用第一級毒品，累犯，處有期徒刑壹年。扣案之第
一級毒品海洛因壹包（淨重零點零壹公克，包裝重零點參陸公克
）、殘渣袋壹個均沒收銷燬之；注射針筒陸支、美娜水壹瓶、削
管壹支均沒收。又連續施用第二級毒品，累犯，處有期徒刑柒月
。扣案之過濾器壹個沒收之。應執行有期徒刑壹年陸月。扣案之
第一級毒品海洛因壹包（淨重零點零壹公克，包裝重零點參陸公
克）、殘渣袋壹個均沒收銷燬之；注射針筒陸支、美娜水壹瓶、
削管壹支、過濾器壹個均沒收之。
    事實及理由
一、犯罪事實：
    乙○○前因犯違反槍砲彈藥刀械管制條例案件，經臺灣高等
    法院臺南分院判處有期徒刑1 年確定（88年度上訴字第652
    號判決），於民國（下同）91年1 月13日因執行完畢出監。
    又因施用第1 級毒品海洛因案件，經送觀察、勒戒、強制戒
    治，業於89年7 月17日執行完畢期滿出監，經臺灣雲林地方
    法院檢查署檢察官（89年度戒毒偵字第139 號、88年度戒執
    緝1 字第12號）不起訴處分確定。乙○○竟仍不知遠離毒品
    ，又於不起訴處分後5 年內，(一)基於施用第1 級毒品海洛因
    之概括犯意，自93年年中起至94年4 月9 日止，在某友人住
    處，以注射針筒注射之方式，連續施用第1 級毒品海洛因多
    次；(二)另基於施用第2 級毒品安非他命之概括犯意，自94年
    1 月31採尿回溯前96小時內之某時起，至同年4 月10日採尿
    回溯前96小時內之某時止，在不詳處所，以不詳方式，連續
    施用第2 級毒品安非他命多次。嗣分別於：94年1 月30日
    20 時 許，在嘉義縣梅山鄉○○路玉虛宮內，因竊盜案件，
    為警當場查獲，並扣得第1 級毒品海洛因（淨重0.01公克、
    包裝重0.36公克）、美娜水1 瓶、注射針筒2 支、削管1支
    、過濾器1 個；94年3 月16日19時許，在雲林縣斗六市○
    ○街54號前，因駕駛贓車為警查獲，並扣得注射針筒3 支；
    94年3 月26日19時許，在雲林縣斗六市鎮○路，因另案偽
    造貨幣案件通緝而為警查獲，並扣得包裝過海洛因之殘渣袋
    1 個、注射針筒1 支；94年4 月10日，因妨害自由案件解
    送至臺灣雲林看守所羈押時，為該所人員對其採尿送驗。上
    述採尿結果，均呈現嗎啡及安非他命陽性反應。
二、認定事實之依據：
    以上犯罪事實，有(一)被告於本院審理中之自白；(二)代號與真
    實姓名對照表、尿液送檢真實姓名對照表、檢體採收紀錄表
    ；(三)嘉義縣衛生局煙毒尿液檢驗單、臺灣檢驗科技股份有限
    公司94年8 月2 日濫用藥物尿液檢驗報告（上述採尿結果
    ）；(四)雲林縣衛生局94年6 月10日煙毒尿液檢驗成績書、台
    灣檢驗科技股份有限公司94年8 月2 日濫用藥物尿液檢驗報
    告（上述採尿結果）；(五)雲林縣衛生局94年4 月15日煙毒
    尿液檢驗成績書、臺灣檢驗科技股份有公司94年6 月1 日濫
    用藥物尿液檢驗報告（上述採尿結果）；(六)詮昕科技股份
    有限公司94年4 月21日施用毒品鑑定文書（上述採尿結果
    ）；(七)第一級毒品海洛因淨重0.01公克；(八)法務部調查局鑑
    定通知書（94年4 月19日調科壹字000000000 號）；(九)94年
    1 月30日扣案證物美娜水1 瓶、注射針筒2 支、削尖吸管1
    支、過濾器1 個；(十)94年3 月16日扣案證物注射針筒3 支；
    (十一)94年3 月26日扣案證物殘渣袋1 個、注射針筒1 支；(十二)臺
    灣高等法院被告全國前案記錄表、臺灣雲林地方法院檢察署
    89年度戒毒偵字第139 號、88年度戒執緝一字第12號不起訴
    處分書等可資證明，被告犯行已可認定。
三、論罪科刑：
  (一)核被告所為，係犯毒品危害防制條例第10條第1 、2 項之施
    用第1 、2 級毒品罪。被告多次施用第1 、2 級毒品，犯罪
    時間密集，犯罪手法相同，顯係基於概括犯意反覆為之，應
    各依刑法第56條論以連續犯一罪，並加重其刑。上述2 罪，
    犯意各別，罪名互異，應各別論罪處罰。
  (二)被告曾因犯違反槍砲彈藥刀械管制條例案件，經臺灣高等法
    院臺南分院判處有期徒刑1 年確定（88年度上訴字第652 號
    判決），於91年1 月13日因執行完畢出監，有卷附臺灣高等
    法院被告全案記錄表可證，5 年以內再犯本件有期徒刑以上
    之罪，為累犯，依刑法第47條規定遞加重其刑。
  (三)被告前已有多次吸食毒品前科，94年1 月30日20時被逮捕後
    ，本應該知所警惕，竟仍一再繼續施用毒品，至94年4 月10
    日入所時，經採尿送驗仍有毒品陽性反應，可見其毒癮已深
    ，無法自拔。爰審酌被告犯罪之動機、目的、品行，智識程
    度、所生之危害及犯罪後之態度等一切情狀，各量處如主文
    所示之刑，並定應執行刑。
  (四)扣案之第1 級毒品海洛因（淨重0.01公克、包裝重0.36公克
    ）為違禁品，扣案之殘渣袋1 個曾經供作包裝海洛因使用，
    業經被告坦白承認，海洛因之殘渣與塑膠袋無法分離，應一
    併依毒品危害防制條例第18條第1 項前段沒收銷燬之。又扣
    案之注射針筒6 支、美娜水1 瓶、削管1 支、過濾器1 個，
    乃是以醫療用品及日常家用吸管代替臨時使用之器具，應非
    「專供施用毒品之器具」，但屬供犯罪所用之工具，亦屬被
    告所有，另依刑法第38條第1 項第2 款沒收之。
四、應適用之法條：刑事訴訟法第273 條之1 第1 項、第310 條
    之2 、第454 條第1 項，毒品危害防制條例第10條第1 項、
    第2 項、第18條第1 項前段，刑法第11條前段、第47條、第
    56條、第51條第5 款、第38條第1 項第2 款，作成本判決。
五、如不服本判決，得於本判決送達之日起10日內，向本院提起
    上訴。
本案經檢察官甲○○到庭執行職務。
中　　華　　民　　國　　94　　年　　10　　月　　18　　日
                  刑事第四庭    法  官  葉明松
以上正本證明與原本無異
                                書記官　顏錦清
中　　華　　民　　國　　94　　年　　10　　月　　18　　日
附錄法條：
毒品危害防制條例第10條
施用第1 級毒品者，處6 月以上5 年以下有期徒刑。
施用第2級毒品者，處3年以下有期徒刑。
